# 收回以前年度核销的坏账对坏账准备科目的影响

提问人：sysulaiyb 时间：2019-02-13 22:56:16
请教陈版，最近在填财务报告附注，发现提供的底稿里，坏账准备科目的勾稽是包含期初、本期增加（本期计提的部分），本期减少，其中本期减少又包含核销和转回的部分。请问为什么收回以前年度核销的坏账是导致本期坏账准备减少？
收回的时候不是借应收账款，贷坏账准备吗，这样不是导致本期增加吗？
即使多做一笔借坏账准备，贷资产减值损失，那借贷抵消，对坏账准备本期就没有影响了。
谢谢。
主要是本期有核销和转回。坏账准备变动总是和资产减值损失勾稽补上。

回答人：chenyiwei
减少数包含坏账转销和坏账准备转回。收回前期已核销的坏账应增加坏账准备余额，请不要混淆收回和转回。

提问人：sysulaiyb 时间：2019-02-14 18:41:20
谢谢陈版。
请问本期收回前期已核销的坏账，在坏账准备当期变动情况底稿里，哪种处理方式会好一些？
1.一种是导致本期坏账准备增加（即做了借应收贷坏账准备的分录）
2. 一种是不在本期坏账准备增加和本期坏账准备减少体现（因为同时做借应收贷坏账准备，借坏账准备，贷资产减值损失科目）
3. 一种是同时在本期坏账准备增加和本期坏账准备减少体现，即分别体现借应收贷坏账准备，借坏账准备，贷资产减值损失的分录

回答人：chenyiwei
原先的坏账准备是组合方式计提的，则为第一种；原先的坏账准备是个别认定方法计提的，则为第三种。